臺灣高雄地方法院民事判決
111年度鳳小字第453號
原      告  國泰世華商業銀行股份有限公司

法定代理人  郭明鑑  
訴訟代理人  蔡杰祐  

被      告  陳芍姍

上列當事人間請求給付簽帳卡消費款事件，經本院於民國111 年
7月7日言詞辯論終結，判決如下：
    主  文
原告之訴駁回。
訴訟費用新臺幣壹仟元由原告負擔。
    理  由
一、原告主張：被告前向原告申請信用卡使用，依約得持卡至特
    約商店簽帳消費，並由原告代墊款，但應於繳款截止日前向
    原告清償消費款，如未依約付清全部消費款，未付款項部分
    應自各筆帳款之入帳日起至清償日止，按年息15% 計付循環
    信用利息。詎被告於民國91年9 月17日繳款後，即未再繳付
    任何款項，迄今尚欠新臺幣（下同）22,744元未清償。為此
    ，爰本於信用卡契約、消費借貸之法律關係提起本訴等語。
    並聲明：被告應給付原告22,744元，及自104 年9月16 日起
    至清償日止，按年息15% 計算之利息。
二、被告則以：本件已超過15年沒有請求，主張時效抗辯等語。
    並聲明：駁回原告之訴。 　　
三、按請求權，因15年間不行使而消滅；消滅時效，自請求權可
    行使時起算；消滅時效，因請求或承認或起訴而中斷；時效
    完成後，債務人得拒絕給付；主權利因時效消滅者，其效力
    及於從權利，民法第125 條前段、第128 條前段、第129條
    第1 項、第144 條第1 項、第146 條前段分別定有明文。經
    查，原告主張之上開事實，固據其提出信用卡消費帳款債權
    明細表、信用卡申請書、財政部函、股份有限公司變更登記
    表、信用卡約定契約、歷史消費明細表、歷史繳款明細表等
    件為證（見本院卷第11至24頁、第77至79頁）。惟被告自91
    年9 月17日繳款後即未再繳款，有歷史繳款明細表為證（見
    本院卷第79頁），則原告對被告之本件債務請求權時效計算
    至106 年9 月17日即已屆滿，然原告遲至110 年12月24日始
    向本院聲請核發支付命令請求清償本件債務（見本院卷第7 
    頁之收文戳），自已罹於15年之時效期間，且按前述規定，
    原告之本金債權請求權已罹於時效而消滅，其效力乃及於從
    權利，則原告對被告之利息債權請求權，亦已罹於時效，故
    而，被告依諸上開規定，自得為時效抗辯而拒絕給付。從而
    ，原告依信用卡契約、消費借貸之法律關係，請求被告應給
    付原告22,744元，及自104 年9月16 日起至清償日止，按年
    息15% 計算之利息，為無理由，應予駁回。
四、訴訟費用負擔之依據：依民事訴訟法第78條。本件訴訟費用
    額依職權確定如主文第二項所示金額。
中    華    民    國   111    年    7     月    21    日
                  鳳山簡易庭  法  官  謝琬萍
以上正本係照原本作成。　　　　　　　　　　
民事訴訟法第436 條之24第2 項：對於本判決之上訴，非以違背
法令為理由，不得為之。
如對本判決上訴，須於判決送達後20日內向本院提出上訴狀，並
須表明原判決所違背之法令及其具體內容與依訴訟資料可認為原
判決有違背法令之具體事實之上訴理由。（均須按他造當事人之
人數附繕本）。 
中　　華　　民　　國　　111 　年　　7 　　月　　22　　日
                              書記官   林麗文